臺灣高雄地方法院刑事判決　　　　　　　　　　　　九十一年度易字第三五九四號
　　公　訴　人　臺灣高雄地方法院檢察署檢察官
　　被　　　告　乙○○
右列被告因毀棄損壞等案件，經檢察官提起公訴（九十一年度偵字第一七三三六號）
本院判決如左：
    主  文
乙○○損壞他人自小客車之擋風玻璃，足以生損害於他人，累犯，科罰金仟元，如
易服勞役，以佰元折算壹日。又以加害生命、身體、財產之事，恐嚇他人致生危害
於安全，累犯，處拘役伍拾日，如易科罰金，以佰元折算壹日。
    事  實
一、乙○○為甲○○之兄，為二親等之旁系血親，二人間具有家庭暴力防治法第三條
    第四款所定之家庭成員關係。乙○○曾於民國八十六年間犯有妨害自由案件，經
    法院判處有期徒刑四月，如易科罰金，以三百元折算一日確定，甫於八十七年三
    月二十七日易科罰金執行完畢。詎猶不知悔改，復於九十一年二月十二日二十時
    許，在高雄縣美濃鎮龍度里柳樹塘二十八號住宅內，因細故與弟弟甲○○發生爭
執及扭打，致甲○○受有右肩關節脫臼之傷害（傷害部分未據告訴）；詎乙○○
    仍不罷手，另基於恐嚇危害於安全之犯意，持其祖父所有之鐮刀一把追逐並作勢
    欲追砍甲○○，使甲○○心生畏懼；又另基於毀損之故意，將甲○○所有停放於
    上開住宅前之車牌號碼：ＺＥ—五八六九號自用小客車右前側擋風玻璃擊破，足
    生損害於甲○○。
二、案經甲○○訴由高雄縣警察局旗山分局報告臺灣高雄地方法院檢察署檢察官偵查
    起訴。
    理  由
一、訊據被告乙○○對右揭事實均供認不諱，核與告訴人甲○○指訴之情節相符，並
    有現場目擊證人蕭傑宏於警、偵訊中證述被告確有右揭犯行明確，復有告訴人右
    肩關節脫臼傷害之診斷證明書一紙、車損照片四幀在卷可資佐證，足認被告之自
    白核與事實相符。事證明確，被告右揭毀損、恐嚇等犯行均堪認定，應予依法論
    科。
二、核被告乙○○所為，係犯刑法第三百五十四條之毀損罪及同法第三百零五條之恐
    嚇危害於安全罪。被告所犯上開二罪，手法互殊、罪名亦異，顯係基於各別犯意
    為之，應予分論並罰。又被告曾於八十六年間犯有妨害自由案件，經法院判處有
    期徒刑四月，如易科罰金，以三百元折算一日確定，甫於八十七年三月二十七日
    易科罰金執行完畢，有臺灣高等法院被告全國前案紀錄表一紙附卷可稽，其於前
    受有期徒刑之執行完畢後，五年以內再犯本案有期徒刑以上之罪，為累犯，應依
    刑法第四十七條之規定，加重其刑。爰審酌被告乙○○為告訴人甲○○之兄，為
    二親等之旁系血親，二人間具有家庭暴力防治法第三條第四款之家庭成員關係；
    被告竟僅因細故即手持鐮刀追逐並作勢欲追砍告訴人，並進而損壞告訴人自小客
    車之擋風玻璃，被告之犯行自應加以處罰，然被告犯後已坦承犯行、惟迄未與告
    訴人達成和解、賠償損害，及本罪僅係兄弟間一時意氣用事所生之爭執，犯罪所
    生危害尚非巨大，尚無科以重刑之必要等一切情狀，爰酌情分別量處如主文所示
    之刑，並諭知拘役如易科罰金、罰金如易服勞役折算之標準，以示儆懲。另被告
    持以供犯本所用之鐮刀一把，係被告祖父所有之物，業據被告陳明在卷，尚非屬
    被告所有，亦非屬違禁物，爰不予宣告沒收，附此敘明。
據上論斷，應依刑事訴訟法第二百九十九條第一項前段，刑法第三百五十四條、第三
百零五條、第四十七條、第四十一條第一項前段、第四十二條第二項，罰金罰鍰提高
標準條例第一條前段、第二條，判決如主文。
本案經檢察官陳登燦到庭執行職務。
中      華      民      國      九十一    年    十一    月    二十六    日
                                      臺灣高雄地方法院刑事第七庭
                                        法  官  柯  盛  益
右正本證明與原本無異。
如不服本判決，應於判決送達後十日內，向本院提出上訴狀。
                                        書記官  陳  昱  良
中      華      民      國      九十一    年    十一    月    二十六    日
附錄本判決論罪科刑法條全文
中華民國刑法第三百五十四條：
毀棄、損壞前二條以外之他人之物或令致不堪用，足以生損害於公眾或他人者，處二
年以下有期徒刑、拘役或五百元以下罰金。
中華民國刑法第三百零五條：
以加害生命、身體、自由、名譽、財產之事，恐嚇他人致生危害於安全者，處二年以
下有期徒刑、拘役或三百元以下罰金。
